【裁判字號】    89,易,2411
【裁判日期】    900119
【裁判案由】    竊盜
【裁判全文】
臺灣板橋地方法院刑事判決                        八十九年度易字第二四一一號
    公  訴  人  臺灣板橋地方法院檢察署檢察官
    被      告  丙○○
右列被告因竊盜案件，經檢察官提起公訴（八十八年度偵字第二五四七六、二六二五
０號），本院判決如左：
    主  文
丙○○共同竊盜未遂，處拘役拾日，如易科罰金，以參佰元折算壹日，緩刑貳年。
    事  實
一、丙○○與已成年之乙○○（民國五十九年一月二十日生，另行審結），基於意圖
    為自己不法所有之犯意聯絡，於民國八十八年十二月四日晚上八時三十分許，在
    臺北縣永和市○○街十一號前，由乙○○反向坐在凌紹俊所有之車牌號碼ＧＧＣ
    ─八０九號機車上把風，丙○○則側坐在旁邊另一部機車上並伸手以鑰匙轉動凌
    紹俊所有之上開機車之置物箱鎖，欲打開該置物箱以竊取箱內財物，尚未得手之
    際，適為警員徐自強行經察覺可疑，在旁監控並以行動電話聯繫警網支援而當場
    查獲，並扣得乙○○向友人借得之鑰匙三支。
二、案經台北縣警察局永和分局報請臺灣板橋地方法院檢察署檢察官偵查起訴。
    理  由
一、訊據被告丙○○矢口否認有竊盜犯行，辯稱：伊當時僅與乙○○坐在機車上聊天
    ，並無拿鑰匙嘗試打開凌紹俊之機車置物箱云云。惟查：右開事實業據證人即當
    場查獲之警員徐自強於本院審理中具結證述屬實，而上開車牌號碼ＧＧＣ─八０
    九號機車係被害人凌紹俊所有，亦經證人即凌紹俊之妹甲○○於警訊中證述明確
    ，並有車籍作業系統─查詢認可資料一紙附卷可稽，復有上開鑰匙三支扣案可資
    佐證；被告所辯應係畏罪卸責之詞，不足採信。本案事證明確，被告犯行洵堪認
    定。
二、核被告所為，係犯刑法第三百二十條第三項、第一項之普通竊盜未遂罪。被告與
    已成年之乙○○間有犯意聯絡及行為分擔，為共同正犯。被告已著手於犯罪行為
    之實施，而未竊得他人之財物，為未遂犯，依刑法第二十六條前段之規定減輕其
    刑。爰酌被告之犯罪動機、目的、手段、意圖竊取財物之價值及犯後飾詞卸責，
    未能坦承犯行等一切情狀，量處如主文所示之刑，並諭知易科罰金之折算標準。
    又被告前未曾受有期徒刑以上刑之宣告，有臺灣高等法院檢察署刑案紀錄簡覆表
    一份在卷可憑，其經此偵審程序後，應知所警惕，信無再犯之虞，本院認其所受
    刑之宣告以暫不執行為適當，併宣告緩刑二年，以啟自新。扣案之鑰匙三支，雖
    係自乙○○身上起出，惟乙○○供稱該鑰匙三支係向友人借得的，無證據證明係
    屬乙○○或被告所有，又非違禁物，爰不宣告沒收，附此敘明。
三、同案乙○○部分，另行審結。
據上論斷，應依刑事訴訟法第二百九十九條第一項前段，刑法第二十八條、第三百二
十條第三項、第一項、第二十六條前段、第四十一條第一項前段、第七十四條第一款
，罰金罰鍰提高標準條例第一條前段、第二條，判決如主文。
本案經檢察官毛有增到庭執行職務
中      華      民      國      九十      年      一     月    十九     日
                                     臺灣板橋地方法院刑事第三庭
                                         法  官  樊  季  康
右正本證明與原本無異。
如不服本判決，應於判決送達後十日內，向本院提出上訴狀。
                                         書記官  馬  秀  芳
中      華      民      國      九十      年      一     月    三十一   日
附錄本案論罪科刑主要法條全文
刑法第三百二十條
意圖為自己或第三人不法之所有，而竊取他人之動產者，為竊盜罪，處五年以下有期
徒刑、拘役或五百元以下罰金。
意圖為自己或第三人不法利益，而竊佔他人之不動產者，依前項之規定處斷。
前二項之未遂犯罰之。


司法院資訊處製作；財團法人民間司法改革基金會備份。
